臺灣桃園地方法院民事裁定
108年度重訴字第597號
原      告  黃月貞  

上列原告與被告李俊昌、陳柏餘即富華木業再利用企業社間請求
返還土地等事件，聲請返還溢繳之訴訟費用，本院裁定如下：
    主  文
原告溢繳之第一審裁判費新臺幣43,208元，准予返還。
    理  由
一、按訴訟標的之價額，由法院核定；核定訴訟標的之價額，以
    起訴時之交易價額為準，無交易價額者，以原告就訴訟標的
    所有之利益為準；以一訴主張數項標的者，其價額合併計算
    之；以一訴附帶請求其孳息、損害賠償、違約金或費用者，
    不併算其價額，民事訴訟法第77條之1第1項、第2項、第77
    條之2第1項本文、第2項定有明文。又訴訟費用如有溢收情
    事者，法院應依聲請並得依職權以裁定返還之，同法第77條
    之26第1項亦有明定。
二、原告聲請意旨略以：本件訴訟標的價額為新臺幣（下同）17
    ,235,871元，應徵第一審裁判費163,712元，惟原告於起訴
    時已繳納裁判費206,920元，故本件溢繳裁判費43,208元，
    為此聲請返還溢繳裁判費等語。
三、經查，本件原告合併請求：㈠被告陳柏餘應將坐落桃園市○○
    區○○段000○00地號土地（下稱系爭土地）上堆置如本件判決
    書附件相片所示之廢棄木材、鋼板、雜物，及如本件判決書
    附圖所示之鐵皮圍籬、水泥地清除，並將土地騰空遷讓返還
    原告。㈡被告李俊昌應將第一項聲明所示水泥地下方之磚塊
    清除至與系爭土地相鄰之路面等高，並將土地騰空遷讓返還
    原告。㈢被告李俊昌應給付原告283,871元，及自起訴狀繕本
    送達翌日起至清償日止，按週年利率百分之五計算之利息。
    ㈣被告陳柏餘、李俊昌應各給付原告154萬元，及自起訴狀繕
    本送達翌日起至清償日止，按週年利率百分之五計算之利息
    ，並自民國108 年12月19日起至騰空遷讓返還系爭土地止，
    按月各給付原告11萬元等。上開第1、2項請求其訴訟標的價
    額之計算標準，應以起訴時系爭土地之價值為依據，而被告
    陳柏餘於系爭土地設置水泥地及鐵皮圍籬之面積經測量結果
    為2,608平方公尺，系爭土地之108年1月土地公告現值為每
    平方公尺6,500元，訴訟標的價額應為16,952,000元（2,608
    平方公尺×6,500元＝16,952,000元）；上開第3項請求被告李
    俊昌應給付積欠租金283,871元部分，其價額應合併計算；
    另上開第4項請求各給付相當於租金之不當得利部分，係屬
    附帶請求，依民事訴訟法第77條之2第2項規定，不併算其價
    額。故本件訴訟標的價額應為17,235,871元（計算式：16,9
    52,000元＋283,871元＝17,235,871元）。依民事訴訟法第77
    條之13之規定，應徵之第一審裁判費為163,712元，而聲請
    人於起訴時已自行繳納裁判費206,920元，溢繳裁判費43,20
    8元，是聲請人請求返還，於法尚無不合，應予准許。
四、據上論結，本件聲請為有理由，爰裁定如主文。　　
中　　華　　民　　國　　111 　年　　5 　　月　　2　　日
                  民事第二庭    法　官　林其玄
以上正本係照原本作成
如對本裁定抗告須於裁定送達後10日內向本院提出抗告狀，並應
繳納抗告費新台幣壹仟元。
中　　華　　民　　國　　111 　年　　5 　　月　　3 　　日
                                書記官　陳佩伶